臺灣板橋地方法院民事裁定　　　　　　　　　　　　九十二年度訴字第二三五二號
　　原　　　告　甲○○
　　　　　　　　辛○○
　　　　　　　　庚○○
　　　　　　　　丁○○
　　　　　　　　丙○○
　　　　　　　　乙○○
　　　　　　　　戊○○
　　　　　　　　己○○
　　被　　　告　壬○○
右當事人間請求侵權行為損害賠償事件，本院裁定如左：
    主      文
原告之訴均駁回。
訴訟費用由原告負擔。
    理      由
一、原告起訴主張：被告於民國（下同）八十六年二月二十日起至八十八年八月二十
    日止，召集原告等人成立互助會，每月新台幣（下同）一萬元，被告竟利用會員
    彼此不認識且經常未到場投標之機會，連續在開標時，以原告等人名義冒標，並
    向原告等各會腳詐欺係冒標之會腳得標，使原告等人陷於錯誤而按期繳付會款。
    被告於八十八年二月二十日標會後即宣佈停止前述互助會，原告等人始知受騙。
    經數次協商後，於八十九年一月十二日在台北縣三重市調解委員會成立調解，被
    告應給付己○○、戊○○各十一萬五千元，及自九十年三月五日起，每月五日前
    攤還一千元至清償日止；被告亦應給付辛○○、甲○○、庚○○、丁○○、丙○
    ○、乙○○等人各八萬元，及自九十年三月五日起，每月五日前攤還每人一千元
    ，但被告迄今均未償還，依法提起本訴，請求判決被告給付原告等人如調解書所
    載之金額及法定遲延利息。
二、按鄉鎮市（區）調解委員會依鄉鎮市調解條例調解成立之民事調解，如經法院核
    定，即與民事確定判決有同一之效力，該條例第二十四條第二項前段定有明文。
    「當事人依鄉鎮市調解條例成立之調解，業經法院核定，在債務人提起撤銷調解
    之訴，並得有勝訴之確定判決以前，債權人仍得據為執行名義，聲請強制執行」
    （最高法院七十五年台上字第一○三五號判例參照）。又「鄉鎮市調解條例第二
    十四條第一項規定：調解經法院核定後，當事人就該事件不得再行起訴；第二十
    五條第一項規定：民事事件已繫屬於法院，在判決確定前，調解成立，並經法院
    核定者，視為於調解成立時撤回起訴，旨在貫徹一事不再理之原則，用以妨止調
    解之結果與判決結果發生岐異。」（最高法院八十八年度台抗字第五八八號判決
    參照）。
三、查本件原告前己就同一法律關係與被告分別成立調解，並均經本院核定在案，此
    有調解書八份附卷可稽。依照前述說明，原告自得持該與確定民事判決有同一效
    力之調解書，逕為聲請強制執行，無再起訴之必要。原告再提起本件之訴，與民
    事訴訟法第二百五十三條規定相違背，自應認為不合。
四、依民事訴訟法第二百四十九條第一項第七款，第九十五條，第七十八條裁定如主
    文。
中　　　華　　　民　　　國　　九十三　　年　　　六　　　月　　　八　　　日
                                臺灣板橋地方法院民事第三庭
                                    法  官  劉以全
右為正本係照原本作成
如對本裁定抗告須於裁定送達後十日內向本院提出抗告狀，並應繳納抗告費新台幣一
千元。
中　　　華　　　民　　　國　　九十三　　年　　　六　　　月　　　八　　　日
                                    書記官  王苑琦
